【裁判字號】    89,訴,1354
【裁判日期】    900213
【裁判案由】    毒品危害防制條例
【裁判全文】
臺灣桃園地方法院刑事判決                        八十九年度訴字第一三五四號
    公  訴  人  臺灣桃園地方法院檢察署檢察官
    被      告  戊○○
    指定辯護人  本院公設辯護人  丁○○
右列被告因違反毒品危害防制條例案件，經檢察官提起公訴（八十九年度偵字第七五
二四號），本院判決如左：
    主  文
戊○○被訴販賣第二級毒品予丙○○部分無罪。
被訴持有第一級毒品部分公訴不受理。
    理  由
壹、無罪部分：
一、公訴意旨略以：被告戊○○基於營利意圖並基於概括犯意，於民國八十七年十一
    月間起至八十九年五月十六日止，在桃園縣桃園市○○路等地，以每一小包新台
    幣（下同）一千元至二千元不等之價格販賣毒品安非他命予丙○○，前後共計七
    、八次，嗣於八十九年五月十六日二十三時，在桃園縣桃園市○○街一四九巷三
    號前，為警當場查獲持有第一級毒品海洛因一．一公克（含袋重），並循線查獲
    上情。因認被戊○○涉有毒品危害防制條例第四條第二項之販賣第二級毒品罪嫌
    。
二、本件公訴人認被告涉有右揭犯罪，係以證人丙○○之證詞，並有第一級毒品海洛
    因扣案為其主要論據。訊據被告戊○○堅詞否認有何販賣第二級毒品安非他命予
    丙○○情事，辯稱：當時伊聽到有機車在門口，就與甲○○出來，一出來警察就
    上前盤查，地上的海洛因不是伊所有，渠等是在屋內喝酒，並非交易毒品，且八
    十七年九月至八十八年二月間，伊在監執行麻藥案件，八十九年五月伊才認識丙○○，並無販賣毒品給丙○○等語。
三、按犯罪事實，應依證據認定之，無證據不得推定其犯罪事實。又不能證明被告犯
    罪者，應諭知無罪之判決，刑法訴訟法第一百五十四條、第三百零一條第一項分
    別定有明文。且事實之認定，應憑證據，如未能發現相當證據，或證據不足以證
    明，自不能以推測或擬制之方法，為裁判基礎（最高法院四十年臺上字第八六號
    判例參照）；認定不利於被告之事實，須依積極證據，苟積極證據不足為不利於
    被告之事實認定時，即應為有利於被告之認定，更不必有何有利之證據（最高法
    院三十年上字第八一六號判例參照）；又所謂「積極證據足以為不利被告事實之
    認定」，根據同院七十六年台上字第四九八六號判例意旨，係指據為訴訟上證明
    之全盤證據資料，在客觀上已達於通常一般之人不致於有所懷疑，而確信被告確
    曾犯罪之程度，若未達到此一程度，而有合理懷疑之存在時，即無從為有罪之認
    定。
四、經查：
（一）證人丙○○固於警訊時先證稱：「（安非他命）是向戊○○所購得的，於八十
      七年底開始向他購買安非他命，約每個月向他買乙次，都是我到桃市遠東遊樂
      場或大有路遊樂場找他，並以新台幣一千元購得一小包約０．三公克，每次約
      購得一千元至二千元不等，共向他購得七、八次左右」云云；俟於偵查初次訊
      問時改證稱：「（安非他命來源？）在龜山向『阿泉』男子購買，該人年約二
      十六歲左右」等語（參台灣桃園地方法院檢察署八十九年五月十七日訊問筆錄
      ），但隨後於偵查中第二次訊問時又改稱：「是（戊○○）賣安非他命給我，
      共有七、八次，從八十七年十一月間開始，直到八十九年五月十六日，地點是
      桃市遠東遊樂場，每次是一、二千元一小包」云云（參台灣桃園地方法院檢察
      署八十九年五月二十六日訊問筆錄），再於本院九十年一月三十一日審理時復
      改稱：「只在甲○○住處見過他一、兩次，我沒有向他買過毒品，因他嘲笑我
      ，所以在警察查獲時，我在警局說有向被告買安非他命」等語，核證人丙○○
      之證詞前後歧異不一，則被告是否曾販賣安非他命予丙○○，尚有可疑。再查
      被告戊○○因麻藥罪經本院判處有期徒刑七月確定，於八十七年九月五日入監
      執行至八十八年二月二十日始縮刑期滿假釋出監，有臺灣桃園監獄八十九年十
      二月四日桃監澄總字０四０一六號函暨函附台灣桃園地方法院檢察署檢察官執
      行指揮書各乙紙及台灣桃園地方法院法務部在監在押資料表、台灣高等法院被
      告全國前案紀錄表在卷可按，是被告既自八十七年九月五日起至八十八年二月
      二十日止在監執行徒刑，衡情被告又如何能於在監執行期間猶能如證人丙○○
      於警訊時所供證自八十七年十一月間起至八十九年五月十六日止，約『每個月
      』販賣安非他命予丙○○之可能，益徵證人丙○○於警訊之供述顯有瑕疵，是
      否與事實相符，即非無疑。
（二）次查被告戊○○經警查獲時，除被告戊○○、證人丙○○外，尚另有證人甲○○在場（均站立在屋外），並扣得第一級毒品海洛因毛重一．一公克，進而在
      證人丙○○所騎乘之機車內及屋內各扣得一包安非他命均為毛重０．二公克等
      情，已據證人即查獲本案之員警乙○○到庭結證屬實，並有搜索扣押證明筆錄
      附卷可憑，惟查被告經警查獲時雖扣得毛重一．一公克之海洛因及毛重均為０
      ．二公克之安非他命二包，然被告經查獲後亦供承自己有施用海洛因及安非他
      命之犯行，且其施用第一、二級毒品犯行，亦經本院判處徒刑在案，有本院八
      十九年度訴字第九八四號判決乙份在卷可稽，參以證人丙○○、甲○○亦分別
      於警訊時供述渠等有施用安非他命等語觀之，則在被告戊○○或證人丙○○、
      甲○○自己施用之情形下，而持有海洛因或安非他命，亦非難以想像，且核其
      扣案毒品之數量均不多，依社會一般通念，尚未達於必定用以販賣營利之鉅量
      ，自難以扣案之毒品為由，即認定被告有販賣安非他命之犯行。再者，本件除
      證人丙○○前後不一有瑕疵之證述外，並未查獲屬於被告所有之販賣毒品之工
      具（諸如電子秤、夾鏈袋、瓢、帳冊等），此外本院又查無其他樍極證據足
      以證明被告確有公訴人所指之犯行，揆諸首揭說明，不能證明被告犯罪，依法
      應諭知無罪之判決。
貳、公訴不受理部分：
一、公訴意旨另以：被告前開犯行，另涉有毒品危害防制條第十一條第一項之持有第
    一級毒品罪嫌。
二、按已經提起公訴或自訴之案件，同一法院重行起訴者，應諭知不受理判，刑事訴
    訟法第三百零三條第二款定有明文。
三、經查：被告戊○○於本件為警查獲之八十九年五月十六日因涉有非法施用第一級
    毒品海洛因及施用第二級毒品安非他命犯行，業經公訴人以其涉犯毒品危害防制
    條例之施用第一、二級毒品罪嫌另行提起公訴（台灣桃園地方法院八十九年度毒
    偵字第二八八二號），經本院於八十九年十一月三十日以八十九年度訴字第九八
    四號判處有期判刑在案，有該判決書乙份及台灣高等法院被告全國前案紀錄表在
    卷可徵。而被告戊○○前開於八十九年五月十六日因施用第一級毒品前之持有第
    一級毒品（即本件扣案之毛重一．一公克海洛因）行為，本應以持有論，惟持有
    後進而施用，其持有之低度行為為被施用之高度行為所吸收，而不再論其非法持
    有第一級毒品罪，其與本件公訴人起訴被告戊○○持有第一級毒品罪嫌部分為實
    質上一罪，而屬裁判上一罪，為同一案件，依前開法條說明，本件關於被告戊○○持有第一級毒品罪嫌部分自應諭知不受理判決。
據上論斷，應依刑事訴訟法第三百零一條第一項、第三百零三條第二款，判決如主文
。
本案經檢察官江苑臻到庭執行職務。
中      華      民      國        九十        年    二    月    十三    日
                                  臺灣桃園地方法院刑事第三庭
                                      法  官  林惠霞
右正本證明與原本無異。
如不服本判決，應於判決送達後十日內向本院提出上訴狀( 應附繕本 )，上訴於
臺灣高等法院。
                                     書記官   陳婉婷
中      華      民      國       九十         年    二    月    十九    日


司法院資訊處製作；財團法人民間司法改革基金會備份。
